【裁判字號】    98,消債清,104
【裁判日期】    981030
【裁判案由】    清算事件
【裁判全文】
臺灣板橋地方法院民事裁定           98年度消債清字第104號
聲  請  人  癸○○
即 債 務人
相  對  人  日盛國際商業銀行股份有限公司
即債 權 人
法定代理人  丁○○
相  對  人  台北富邦商業銀行股份有限公司
即債 權 人
法定代理人  壬○○
相  對  人  永豐商業銀行股份有限公司
即債 權 人
法定代理人  辛○○
相  對  人  萬泰商業銀行股份有限公司
即債 權 人
法定代理人  子○○
相  對  人  中國信託商業銀行股份有限公司
即債 權 人
法定代理人  己○○○○（Mic.
相  對  人  陽信商業銀行股份有限公司
即債 權 人
法定代理人  戊○○
相  對  人  國泰世華商業銀行股份有限公司
即債 權 人
法定代理人  甲○○
相  對  人  渣打國際商業銀行股份有限公司
即債 權 人
法定代理人  庚○○
相  對  人  香港商香港上海匯豐銀行股份有限公司
即債 權 人
法定代理人  乙○○
相  對  人  新加坡商星展銀行股份有限公司
即債 權 人
法定代理人  丙○○
上列當事人因消費者債務清理事件聲請清算，本院裁定如下：
    主  文
債務人癸○○自中華民國九十八年十月三十日下午四時起開始清
算程序，並同時終止清算程序。
    理  由
一、按更生方案未依消費者債務清理條例第59條、第60條規定可
    決時，除有該條例第64條規定之情形外，法院應以裁定開始
    清算程序，消費者債務清理條例第61條定有明文。又法院開
    始清算程序之裁定，應載明其年、月、日、時，並即時發生
    效力，復為同條例第83條第1 項所明定。次按債務人之財產
    不敷清償清算程序之費用時，法院應裁定開始清算程序，並
    同時終止清算程序，復為同條例第85條第1 項所明定。
二、查本件債務人聲請更生，前雖經本院裁定開始更生程序在案
    ，惟債務人所提之更生方案，經本院函詢各債權銀行結果，
    各債權銀行均表示不同意債務人所提之更生方案，復經本院
    於民國98年9 月1 日召開債權人會議，除債權人台北富邦商
    業銀行股份有限公司、陽信商業銀行股份有限公司、香港商
    香港上海匯豐銀行股份有限公司未出席，及渣打商業銀行股
    份有限公司未表示意見外，其餘債權人均表示不同意債務人
    之更生方案，此有本院輔98司執消債祿字第99號函、各債權
    人之陳報狀，及債權人會議筆錄可稽（見本院98年度司執消
    債更字第99號卷第179 頁、第200 頁至第222 頁、第243 頁
    至第247頁），且衡酌債務人負債總額達254萬餘元，原任職
    公司月薪為 4萬元左右，卻自原公司自願離職另任職新公司
    ，新任公司之月薪僅33,000元左右（見98年度司執消債更字
    第99號卷第174頁之調查筆錄、第183頁債務人出具予原任職
    公司之同意書），而其所提出修正後之清償方案降低原更生
    方案之清償金額（原提出之更生方案為每月清償12,000元，
    計96期，清償比例45.25%，見上開卷第137 頁），而為：每
    月清償新臺幣（下同）3,000元，共清償8年計96期，合計清
    償總金額僅為288,000元，清償比例降為僅 11.31%（見98年
    度司執消債更字第99號卷第174頁至177頁之調查筆錄及更生
    方案）。又債務人自陳其擔任司機工作，現每月收入約 3萬
    元至33,000元，但須被債權銀行扣薪 1/3，每月收入狀況尚
    須視業績而定，經常入不敷出，難以確保債務人能遵期履行
    更生方案，且其所提更生方案由每月清償12,000元驟降為每
    月3,000元，清償比例由45.25%降為僅 11.31%，清償成數過
    低，對於債權人難認公允，其還款誠意實屬可議。再參以大
    部分債權人並均以書面陳述意見主張：不同意變更後之更生
    方案，鈞院不應逕為認可該變更後之更生方案等語（見上開
    卷第200至221頁），暨經斟酌本院亦認債務人所提變更後之
    更生方案（即每月清償3,000 元）難認其條件係屬公允，並
    不符合得由本院逕以裁定認可更生方案之要件。基此，承前
    所述，本件固堪認已符合消費者債務清理條例第61條規定，
    而應由本院以裁定開始清算程序，惟依聲請人所提出之財產
    及收入狀況說明書、財政部高雄市國稅局財產歸屬資料清單
    及切結書（見本院97年度消債更字第1583號卷第 6頁、第21
    頁、第174 頁），足見債務人無任何財產。是本院斟酌上情
    ，並慮及本件清算程序之規模，因認聲請人之財產應不敷清
    償清算程序之費用，是本院茲依上開法文規定，雖裁定開始
    本件清算程序，惟並同時終止本件清算程序，爰裁定如主文
    。
中    華    民    國    98    年    10    月    30    日
              民事第一庭    法      官  陳翠琪
上為正本係照原本作成
開始清算程式之裁定不得抗告，如不服同時終止清算程式之裁定
，應於裁定送達後10日內，以書狀向本院提出抗告，並繳納抗告
費新臺幣1,000 元
中    華    民    國    98    年    10    月    30    日
                            書  記  官  簡曉君


司法院資訊處製作；財團法人民間司法改革基金會備份。
